臺灣新北地方法院板橋簡易庭小額民事判決
111年度板小字第1480號
原      告  林益民  

訴訟代理人  簡銘新  
被      告  許悰宥  

上列當事人間請求侵權行為損害賠償(交通)事件，本院於民國11
1年6月28日言詞辯論終結，判決如下：
    主      文
被告應給付原告新臺幣15,056元，及自民國111年3月29日起至清
償日止，按週年利率5%計算之利息。
原告其餘之訴駁回。
訴訟費用新臺幣1,000元，由被告負擔新臺幣340元，餘由原告負
擔。
本判決原告勝訴部分得假執行。
    事實及理由
一、本件被告經合法通知，無正當理由未於言詞辯論期日到場，
    核無民事訴訟法第386條所列各款情形，爰依原告之聲請，
    由其一造辯論而為判決。
二、原告主張：被告於民國109年3月5日下午1時25分許，駕駛車
    牌號碼000-0000號自用小客車，行經新北市土城區中央路4
    段410巷前，因未保持安全間距，而與原告駕駛其所有之車
    牌號碼000-00號營業小客車(下稱系爭車輛)發生碰撞，致系
    爭車輛受損，原告因而受有支出系爭車輛修復費用新臺幣(
    下同)39,550元(零件13,850元、工資25,700元)之損失。又
    原告以駕駛系爭車輛為業，每日營收1,513元，因系爭車輛
    進廠維修2日，而受有2日營業損失4,539元。為此，爰依民
    法第184條第1項前段、第196條、第191條之2規定，請求被
    告賠償損害。並聲明：被告應給付原告44,089元，及自起訴
    狀繕本送達翌日起至清償日止，按週年利率5%計算之利息。
三、法院之判斷：
　㈠按因故意或過失，不法侵害他人之權利者，負損害賠償責任
    ；汽車、機車或其他非依軌道行駛之動力車輛，在使用中加
    損害於他人者，駕駛人應賠償因此所生之損害，民法第184
    條第1項前段、第191條之2前段分別定有明文。原告主張被
    告於上開時、地，駕駛前揭車輛，因未保持安全間距，而與
    系爭車輛發生碰撞，致系爭車輛受損等情，業據提出新北市
    政府警察局道路交通事故當事人登記聯單暨初步分析研判表
    、現場暨車損照片、宏祈汽車保養廠出具之估價單及系爭車
    輛行車執照影本為證，並經本院依職權向新北市政府警察局
    土城分局調閱本件道路交通事故卷宗，核認無訛，又被告就
    原告主張之前揭事實，業於相當時期受合法之通知，而於言
    詞辯論期日不到場，亦未提出準備書狀爭執，依民事訴訟法
    第436條之23、第436條第2項、第280條第3項準用第1項之規
    定，視同自認。是依本院調查證據之結果，堪認原告上開主
    張為真。準此，原告依前開規定，請求被告負損害賠償責任
    ，洵屬有據。
　㈡系爭車輛修復費用：
　　按物被毀損時，被害人除得依民法第196條請求賠償外，並
    不排除民法第213條至第215條之適用。依民法第196條請求
    賠償物被毀損所減少之價額，得以修復費用為估定之標準，
    但以必要者為限（例如：修理材料以新品換舊品，應予折舊
    ）。被害人如能證明其物因毀損所減少之價額，超過必要之
    修復費用時，就其差額，仍得請求賠償【最高法院77年度第
    9次民事庭會議決議㈠可資參照】。查系爭車輛修復費用為39
    ,550元(零件13,850元、工資25,700元)，此有前開估價單附
    卷可考。惟該修復費用中零件部分係以新品更換舊品，則應
    扣除折舊後計算其損害。復依行政院財政部發布之「固定資
    產耐用年數表」規定，運輸業用客車、貨車，其耐用年數為
    4年，並依同部訂定之「固定資產折舊率表」規定，耐用年
    數4年依定率遞減法之折舊率為千分之438，其最後1年之折
    舊額，加歷年折舊累計額，其總和不得超過該資產成本原額
    10分之9。準此，系爭車輛於101年10月出廠，此有系爭車輛
    行車執照影本在卷足憑，至本件車禍事故發生之109年3月5
    日，系爭車輛之實際使用年數已逾4年，故原告就零件部分
    得請求之金額應以1,385元(計算式：13,850元×1/10＝1,385
    元)為限，加計無須折舊之工資25,700元，原告所得請求系
    爭車輛修復費用為27,085元(計算式：1,385元＋25,700元＝27
    ,085元），逾此部分，洵屬無據。
  ㈢營業損失部分：
    另按損害賠償，除法律另有規定或契約另有訂定外，應以填
    補債權人所受損害及所失利益為限。依通常情形，或依已定
    之計劃、設備或其他特別情事，可得預期之利益，視為所失
    利益，民法第216條定有明文。查原告主張其擔任計程車司
    機，以駕駛系爭車輛為業，每日營業所得為1,513元，系爭
    車輛因本件事故受損進廠2日，致其受有2日之營業損失一情
    ，並提出前揭估價單及台北市計程車客運商業同業公會101
    年6月19日北市計客字第101204號函為憑，則原告請求被告
    賠償營業損失於3,026元（計算式：1,513元×2日＝3,026元）
    之範圍內為可採，逾此部分，即屬無據。
  ㈣再按損害之發生或擴大，被害人與有過失者，法院得減輕賠
    償金額，或免除之，民法第217條第1項定有明文。此項規定
    之目的，在謀求加害人與被害人間之公平，故在裁判上法院
    得以職權減輕或免除之（最高法院85年台上字第1756號判例
    意旨可稽）。經查，本件事故之發生，被告固有未保持行車
    安全間距之過失，惟原告駕駛系爭車輛亦有未注意車前狀況
    及兩車並行間隔之過失，此有新北市政府警察局道路交通事
    故初步分析研判表附卷可稽，且為原告所不爭執，足見本件
    事故之發生，固係被告過失行為所致，惟原告亦與有過失。
    本院審酌本件交通事故發生緣由、路權歸屬情形等一切情狀
    ，認兩造就本件事故各應負擔50%之肇事責任，基此，爰依
    首開規定，減輕被告之賠償金額為15,056元【計算式：(27,
    085元＋3,026元)×50%＝15,056元，元以下四捨五入】。
四、綜上所述，原告基於侵權行為損害賠償之法律關係，請求被
    告給付15,056元，及自起訴狀繕本送達翌日即111年3月29日
    起至清償日止，按週年利率5%計算之利息，為有理由，應予
    准許。逾此範圍之請求，為無理由，應予駁回。
五、本件事證已臻明確，原告其餘之攻擊防禦方法及所提證據，
    於判決結果不生影響，爰不一一論列，併此敘明。 
六、本件原告勝訴部分係適用小額訴訟程序所為被告敗訴之判決
    ，爰依職權宣告假執行，並確定本件訴訟費用額為原告已繳
    納之第一審裁判費1,000元，其中被告應負擔340元，餘由原
    告負擔。
中　　華　　民　　國　　111 　年　　7 　　月　　15　　日
                  臺灣新北地方法院板橋簡易庭
                            法  官  施函妤
以上為正本係照原本作成。
如不服本判決，應於送達後20日內，向本院提出上訴狀並表明上
訴理由，如於本判決宣示後送達前提起上訴者，應於判決送達後
20日內補提上訴理由書（須附繕本）。
中　　華　　民　　國　　111 　年　　7 　　月　　16　　日
                            書記官  吳昌穆
附錄：
一、民事訴訟法第436條之24第2項：
    對於小額程序之第一審裁判上訴或抗告，非以其違背法令為
    理由，不得為之。
二、民事訴訟法第436條之25：
    上訴狀內應記載上訴理由，表明下列各款事項：
    (一)原判決所違背之法令及其具體內容。
    (二)依訴訟資料可認為原判決有違背法令之具體事實。
三、民事訴訟法第471 條第1 項：（依同法第436 條之32第2 項
    規定於小額事件之上訴程序準用之）上訴狀內未表明上訴理
    由者，上訴人應於提起上訴後二十日內，提出理由書於原第
    二審法院；未提出者，毋庸命其補正，由原第二審法院以裁
    定駁回之。